臺灣桃園地方法院民事裁定　　　　　　　 94年度監字第207號
聲　請　人　甲○○
相　對　人　乙○○
上列聲請人聲請選定監護人事件，本院裁定如下：
    主      文
選定甲○○為乙○○（男，民國四十七年三月十日出生）之監護
人。
聲請程序費用由聲請人負擔。
    理      由
一、本件聲請意旨略以：聲請人之弟即相對人乙○○自小即因罹
    患疾病，人事不知，經本院86年度禁字第86號裁定宣告為禁
    治產人在案，依法原應由相對人之父母為相對人之監護人，
    惟相對人母親陳甘、父親洪福山先後過世，相對人現無民法
    第1111條第1項之法定監護人，相對人之親屬召開親屬會議
    ，決議由聲請人擔任相對人之監護人，故聲請選定聲請人為
    相對人之監護人等語。
二、按「禁治產人應置監護人」；「禁治產人之監護人，依左列
    順序定之：一、配偶。二、父母。三、與禁治產人同居之祖
    父母。四、家長。五、後死之父或母以遺囑指定之人」；「
    不能依前項規定定其監護人時，由法院徵求親屬會議之意見
    選定之」，民法第1110條、第1111條第1項、第2項分別定有
    明文。
三、得心證之理由：
  (一)經查，相對人經本院宣告為禁治產人之事實，業經本院調
      閱86年度禁字第86號宣告禁治產事件卷宗查明屬實。又相
      對人未婚且父母均已過世事實，除為聲請人所陳明外，並
      有相對人全戶戶籍謄本可佐，是相對人並無民法第1111條
      第1項所定順序之監護人時，本院自得依聲請人之聲請，
      徵求親屬會議意見為相對人選定監護人。另相對人之親屬
      會議決議同意改由聲請人擔任相對人之監護人，此亦有聲
      請人提出之親屬會議紀錄乙紙在卷可稽。而證人即兩造之
      姊洪秀琴並到庭證稱：相對人現與聲請人同住，聲請人所
      提出之親屬會議紀錄確實有召開等語。是故聲請人之主張
      應可採信。
  (二)本院就選定監護人事宜，函請桃園縣政府社會局進行訪視
      並提出報告及建議，其結果略以：社工員於94年9月28日
      至相對人住所訪視，相對人為重度智障者，原由其父洪福
      山監護，其父於94年7月11日過世，為保障相對人權益，
      故經親屬會議同意由聲請人擔任相對人之監護人。相對人
      每月領有政府補助款新台幣（下同）4,000元，補助款皆
      存至相對人戶頭。相對人名下無不動產，有10至20萬元存
      款，無負債。相對人有慢性痛風，其餘身體狀況尚可。聲
      請人住所為二樓半舊式透天厝，相對人與聲請人長子同住
      一戶緊鄰著聲請人住所。聲請人夫婦經營重機械搬運公司
      ，收入穩定，聲請人名下有2棟房子，無負債。聲請人長
      子服務於電子廠，月入約2萬5千元。聲請人身心狀況正常
      ，並表示希望能替死去的父親好好負起照顧相對人的責任
      。評估建議則建請法官依禁治產人最佳利益審酌等語。以
      上有桃園縣政府社會局所函覆之社會工作員個案紀錄表乙
      份附卷可參。
  (三)綜核上情，本院審酌聲請人為相對人之親兄長，並且相對
      人於兩造父母過世後，一直由聲請人照料生活起居，又相
      對人之親屬亦已召開親屬會議，同意由聲請人擔任相對人
      之監護人，依上述之訪視結果，由聲請人擔任相對人之監
      護人亦屬適宜，爰依前開規定，選定甲○○為相對人之監
      護人。
四、聲請費用負擔之依據：非訟事件法第21條第1項前段。
中　　華　　民　　國　　94　　年　　12　　月　　30　　日
                  家事法庭  法  官  江俊彥
以上為正本係照原本作成
如對本裁定抗告須於裁定送達後10日內向本院提出抗告狀
中　　華　　民　　國　　94　　年　　12　　月　　30　　日
                            書記官　陳今巾
